【裁判字號】    95,訴,8563
【裁判日期】    970627
【裁判案由】    確認委任關係不存在
【裁判全文】
臺灣臺北地方法院民事裁定              95年度訴字第8563號
原      告  戊○○
            丙○○
            丁○○
共      同
訴訟代理人  李志雄律師
被      告
即  聲請人  乙○○
            庚○○
            甲○○
            己○○
共      同
訴訟代理人
            陳筱屏律師
            陳佳瑤律師
上列當事人間請求確認委任關係不存在事件，被告聲請裁定停止
訴訟程序，本院裁定如下：
    主      文
聲請駁回。
    理      由
一、被告聲請意旨略以：本件原告訴請確認被告乙○○、庚○○
    、己○○與匯安股份有限公司（下稱匯安公司）間董事委任
    關係不存在，確認乙○○與匯安公司間董事長委任關係不存
    在，確認被告甲○○與匯安公司間監察人委任關係不存在，
    其重要理由之一為原告於民國93年6月間是否仍具備匯安公
    司股東身分，而此爭議業經原告提起訴訟，由鈞院以94年度
    重訴字第1204號損害賠償事件受理，為免裁判矛盾，爰依民
    事訴訟第182條第1項規定，聲請裁定停止本件訴訟程序等語
    。
二、按訴訟全部或一部之裁判，以他訴訟之法律關係是否成立為
    據者，法院得在他訴訟終結前以裁定停止訴訟程序。前項規
    定，於應依行政爭訟程序確定法律關係是否成立者，準用之
    。民事訴法第182條第1、2項分別定有明文。本件被告聲請
    停止訴訟程序，無非以原告有否提起本件消極確認訴訟之利
    益，繫於原告是否具備匯安公司股東之身分，而後者業由本
    院94年度重訴字第1204號損害賠償事件審理等情，為其唯一
    論據。但查原告於94年9月28日以乙○○、甲○○、洪境濰
    （下稱乙○○等三人）、己○○、庚○○為被告，提起損害
    賠償之訴，經本院以94年度重訴字第1204號損害賠償事件受
    理，原告於上開損害賠償事件，係本於民法第179、184、
    767條規定，先位請求渠等連帶給付匯安公股票6萬股予原告
    戊○○、22萬股予原告丁○○、22萬股予原告丙○○，若不
    能給付者，應連帶賠償戊○○240萬元及丁○○、丙○○各
    880萬元，並均加付自起訴狀繕本送達翌日起算之法定遲延
    利息；備位請求渠等連帶給付戊○○240萬元本息、丁○○
    、丙○○各880萬元本息（見本院卷第42-44頁，起訴狀影本
    ），原告嗣又追加聲明、擴張請求金額（見本院卷第84-91
    、92-120頁，外放另案損害賠償事件卷影本）。經核原告在
    上開損害賠償事件之聲明、訴訟標的法律關係，均與本件不
    同，而原告是否具備匯安公司股東之身分，僅屬其上開請求
    之前提，本院在上開損害賠償事件之判斷，亦非本件之先決
    問題，核無上開規定之適用。縱令原告是否具備匯安公司股
    東之身分，同為本件之重要爭點，惟本件事證已明，本院可
    自為判決，且有無停止之必要，本院有自由裁量之權，不受
    當事人聲請之拘束（最高法院28年抗字第164號判例、81年
    度台抗字第529號、83年度台上字第576號、84年度台抗字第
    658號、89年度台抗字第234號裁判要旨參照），本院經審酌
    後，認仍不宜裁定停止本件訴訟程序。
三、從而，被告聲請裁定停止本件訴訟程序，不應准許。爰裁定
    如主文。
中    華    民    國    97    年    6    月    27     日
                  民事第六庭    法  官  張競文
以上正本係照原本作成
本裁定不得抗告。
中    華    民    國    97    年    6    月    27     日
                                書記官  黃瓊玉


司法院資訊處製作；財團法人民間司法改革基金會備份。
